臺灣高等法院民事裁定
111年度聲再字第67號
聲  請  人  邵林彩雲


上列聲請人因與相對人蘇偉儀間返還房屋等再審之訴聲請再審事
件，對於中華民國111年4月29日本院110年度再易字第100號確定
裁定，聲請再審，本院裁定如下： 
    主  文
原裁定廢棄。
聲請訴訟費用由相對人負擔。
    理  由
一、查本院於民國111年4月29日所為110年度再易字第100號裁定
    （下稱原確定裁定），係屬不得抗告之裁定，並於同年5月9
    日送達聲請人（見本院卷第43頁），其於同年月30日具狀聲
    請再審，未逾法定聲請再審之30日不變期間，合先敘明。　
二、按再審之訴，應於30日之不變期間內提起。前項期間，自判
    決確定時起算，判決於送達前確定者，自送達時起算；其再
    審之理由發生或知悉在後者，均自知悉時起算。但自判決確
    定後已逾5年者，不得提起。民事訴訟法第500條第1項、第2
    項定有明文。又依同法第484條第1項之規定，不得上訴於第
    三審法院之事件，其第二審法院所為裁定，固不得抗告。但
    原第二審法院認第三審上訴有民事訴訟法第466條情形為駁
    回上訴之裁定時，上訴人得以其上訴無同條情形為理由提起
    抗告，此項抗告，不在前述條文限制之列。且對於第二審判
    決於上訴期間內提起上訴，上訴因不合法經駁回確定後，對
    於原判決提起再審之訴，其不變期間，應自駁回上訴之裁定
    確定翌日起算(最高法院37年抗字第1559號、78年台抗字第1
    49號判例意旨及同院67年度第9次民事庭庭推總會議決議㈠參
    照）。查聲請人前對於108年10月16日本院107年度上易字第
    1222號第二審判決（下稱第1222號判決）不服，於上訴期間
    內之同年11月8日提起上訴，嗣本院於110年8月25日以裁定
    核定其因上訴所得受之利益為新臺幣（下同）8萬8,196元，
    並以其訴訟標的價額未逾150萬，依民事訴訟法第466條規定
    ，不得上訴第三審，故聲請人之上訴不合法為由，予以駁回
    。該項裁定於110年8月31日送達聲請人（見第1222號卷三第
    127頁），並於同年9月10日因聲請人未對之提出抗告而確定
    。則聲請人於110年10月1日以第1222號判決有民事訴訟法第
    496條第1項第1款所定適用法規顯有錯誤之情形，提起再審
    之訴，依前說明，未逾30日之不變期間，自屬合法，原確定
    裁定卻以第1222號判決係屬不得上訴之判決，依民事訴訟法
    第398條第2項規定，於108年10月16日公告時即已確定，故
    聲請人於同年10月1日對該判決提起再審之訴，已逾30日不
    變期間，駁回其所提再審之訴，有適用民事訴訟法第500條
    第1項、第2項之法規顯有錯誤之情事。從而，聲請人據此主
    張原確定裁定有同法第496條第1項第1款規定之再審事由，
    對之聲請再審，為有理由，爰由本院將原確定裁定予以廢棄
    。又原確定裁定既經廢棄，即應回復原再審之訴之狀態，併
    此敘明。
三、據上論結，本件再審聲請為有理由，爰裁定如主文。
中　　華　　民　　國　　111 　年　　10　　月　　13　　日
                  民事第七庭    
                      審判長法  官  林翠華
                            法  官  許炎灶
                            法  官  蔡惠琪
正本係照原本作成。
不得抗告。
中　　華　　民　　國　　111 　年　　10　　月　　13　　日

   　　　　　　　　　　　　 書記官  蕭英傑